臺灣彰化地方法院民事裁定 
                                     110年度家聲字第10號
聲  請  人  邱莉樺  

上列聲請人間聲請複製電子卷證事件，本院裁定如下：
    主    文
聲請駁回。
    理    由
一、聲請意旨略以：聲請本院109年度家繼簡字第27號於民國109
    年11月23日至110年4月28日間法庭錄音光碟等語。
二、按當事人及依法得聲請閱覽卷宗之人，因主張或維護其法律
    上利益，得於開庭翌日起至裁判確定後六個月內，繳納費用
    聲請法院許可交付法庭錄音或錄影內容；而依法令得不予許
    可或限制聲請閱覽、抄錄或攝影卷內文書者，法院得不予許
    可或限制交付法庭錄音或錄影內容，法院組織法第90條之1
    第1項前段及第2項定有明文。又因家事事件涉及當事人間不
    欲人知之私密事項，為保護家庭成員之隱私及名譽、發現真
    實、尊重家庭制度，以利圓融處理，家事事件法明定以不公
    開之處理程序為原則，此可由家事事件法第9條第1項之規定
    及該條立法理由可知。另卷內文書涉及當事人或第三人隱私
    或業務秘密，有致其受重大損害之虞者，法院得依聲請或依
    職權裁定不予准許或限制當事人閱覽、抄錄或攝影卷內文書
    ，此觀家事事件法第97條準用非訟事件法第48條及民事訴訟
    法第242條第3項自明。是為落實家事事件法保障當事人及關
    係人隱私之法律規範意旨，當事人或依法得聲請閱覽卷宗之
    人若欲聲請交付家事事件之法庭錄音內容，除聲請人應係基
    於主張或維護其法律上利益而有請求交付法庭錄音光碟之必
    要外，且亦應由法院審查其目的有無侵害家事事件程序所保
    護之家庭成員隱私之情事，始得許可請求交付法庭錄音光碟
    。
三、經查，聲請人所欲請求交付開庭錄音光碟之本院109年度家
    繼簡字第27號事件，係屬家事事件法第3條第4項第9款之繼
    承事件，揆諸前開說明，本院除應調查聲請人聲請交付該家
    事事件之法庭錄音光碟，是否係基於主張或維護其法律上利
    益而有請求交付法庭錄音光碟之必要外，且亦應審查其目的
    有無侵害家事事件程序所保護之家庭成員隱私之情事。惟本
    件聲請人於聲請狀上並未記載所欲主張或維護之法律上利益
    為何，致本院無從審查其本件聲請交付法庭錄音光碟是否合
    於法律規定，前經本院於110年8月26日通知命於文到5日內
    具體敘明請求交付光碟之法律上理由，而該項通知已於同年
    9月2日寄存送達於轄區派出所，並於同月12日生合法送達效
    力，有送達證書在卷可憑，聲請人逾期迄今仍未補正，有本
    院收狀、收文查詢清單可稽，其聲請顯難認為合法，應予駁
    回。
中    華    民    國   110    年    11    月    30    日
                  家事法庭    法  官  梁晉嘉
以上正本係照原本作成。
如對本裁定抗告，須於裁定送達後10日內向本院提出抗告狀，並
繳納抗告費新臺幣1千元。 
中    華    民    國   110    年    11    月    30    日
                              書記官  許喻涵